臺灣高雄地方法院刑事判決　　　　　　　　　　　　九十三年度易字第一二一五號
　　公　訴　人　臺灣高雄地方法院檢察署檢察官
　　被　　　告　丙○○　男民.
右列被告因竊盜案件，經檢察官聲請簡易判決處刑（九十三年度偵字第一一九二六號
），本院依通常程序審理判決如左：
    主  文
丙○○無罪。
    理  由
一、公訴意旨略以：被告丙○○意圖為自己不法之所有，於民國九十三年五月二十四
    日晚間十時三十分前之某時許，在高雄縣大寮鄉○○路三號騎樓處，竊取甲○○
    所有車牌號碼ＨＦＢ─三二五號重型機車一輛（價值新台幣五千元），得手後供
    自己騎乘使用，嗣於同年月二十四日晚間十時三十分許，騎乘上開竊得之機車在
    高雄縣大寮鄉○○村○○路八十二巷六十四號前摔倒，經消防局救護車送醫，為
    據報到場處理之警員查獲上情，因認被告丙○○涉犯刑法第三百二十條第一項之
    竊盜罪嫌。
二、按犯罪事實應依證據認定之，無證據不得認定犯罪事實；又不能證明被告犯罪者
    ，應諭知無罪之判決，刑事訟訴法第一百五十四條第二項、第三百零一條第一項
    分別定有明文。又事實之認定，應憑證據，如未能發現相當證據，或證據不足以
    證明，自不能以推測或擬制之方法，為裁判基礎（最高法院四十年台上字第八六
    號判例參照）。且認定犯罪事實所憑之證據，雖不以直接證據為限，間接證據亦
    包括在內，然而無論直接證據或間接證據，其為訴訟上之證明，須於通常一般之
    人均不致有所懷疑，而得確信其為真實之程度者，始得據為有罪之認定，倘其證
    明尚未達到此一程度，而有合理之懷疑存在而無從使事實審法院得有罪之確信時
    ，即應由法院為諭知被告無罪之判決（最高法院七十六年台上字第四九八六號判
    例參照）。
三、本件公訴人認被告丙○○涉有前揭竊盜之犯行，無非係以被害人甲○○之弟王義
    智於警詢時之指述，及被害人立具之贓物領結一紙在卷可稽等情為其論罪之依據
    。而訊據被告丙○○堅決否認有何竊盜之犯行，辯稱：機車不是伊偷的，是向綽
    號「小黑」之人借的，當時由綽號「小黑」之人騎乘該輛機車搭載伊前往加油站
    加油，因摔倒才被查獲等語。經查：(一)被告於警詢、偵查中及本院審理時始終否
    認有竊取上開機車之犯行，而車牌號碼ＨＦＢ─三二五號重型機車係被害人甲○
    ○所有供其弟王義智騎用，於九十三年五月二十一日停在高雄縣大寮鄉○○路三
    號騎樓處遭竊之事實，業據被害人王義智於警詢中指訴明確（見警卷第七頁），
    並有車籍作業系統—查詢認可資料、被害人甲○○出具之委託書及被害人王義智
    領回失竊機車而出具之領結各一份附卷可稽（見警卷第九頁、第十頁、第十四頁
    ），足見上開機車確係於被害人王義智所指訴之時間及地點失竊之事實，固堪信
    為真實，惟被害人王義智並未親眼目擊竊取機車之人，故被害人王義智此部分之
    指訴，祇得證明該機車確係遭竊之事實，尚無從遽以認定被告即係竊取該機車之
    人。(二)又被告係於同年月二十四日晚間十時三十分許，騎乘上開機車在高雄縣大
    寮鄉○○村○○路八十二巷六十四號前摔倒送醫急救，經據報到場處理之警員查
    知上開機車為失竊之贓車而查獲之事實，亦據被告於警詢、偵查中供認不諱（見
    警卷第二頁、偵查卷第八頁），而本件被告騎乘該機車被查獲之時間及地點既與
    被害人王義智所指訴失竊機車之時間及地點不同，尚難認被告係竊盜之現行犯，
    且依被告所陳，其取得上開機車之地點係在高雄縣大寮鄉山頂村俊城遊藝場，亦
    與被害人失竊機車之處所迥異，自難僅因上開失竊之機車係在被告騎乘中被警查
    獲，遽認被害人所失竊之機車即係被告所竊取。(三)另被告自警詢、偵查中及本院
    審理時始終否認該車為其所竊，並一再指稱該機車係綽號「小黑」所有，雖被告
    未能明確供出「小黑」之真實姓名及年籍資料，惟此中原因或係被告的確不知，
    或係被告另有隱情，或係被告不願使該位友人陷於刑事訴追，尚難以其未能明確
    供出該車之來源，認其抗辯不可採而逕自推測該車係被告所竊取而得。(四)綜核上
    述，被害人王義智之指述及車籍作業系統—查詢認可資料、贓物領結等均無法證
    明被告即為竊取該機車之人，依「罪證有疑，利於被告」之法則，即應作有利於
    被告之認定；此外，本院復查無其他積極證據足資審認被告確有公訴人所指之此
    部份竊盜之犯行，既不能證明被告犯罪，揆諸首揭說明，依法自應為被告無罪之
    諭知。
四、至被告於警詢、偵查中自承借得上開失竊之機車騎用，其是否知悉其所騎乘之上
    開機車係屬贓物，而另涉犯刑法第三百四十九條第一項之收受贓物罪嫌，因該部
    分犯罪事實與本件犯罪事實不同，本院不得逕予變更法條予以審理，宜由檢察官
    另行偵查處理，併予敘明。
據上論斷，應依刑事訴訟法第四百五十二條、第三百零一條第一項，判決如主文。
本案經檢察官乙○○到庭執行職務。
中　　　華　　　民　　　國　　九十三　　年　　 十二 　　月　　三十一　　日
                        　　　      臺灣高雄地方法院刑事第三庭
                              　　　    審判長法　官   黃仁松
                                　　　        法　官   陳威龍
                                        　　　法　官   陳玉聰
右正本證明與原本無異。
如不服本判決，應於收受送達後十日內向本院提出上訴書狀。
    　　　　　　　　　　　　　　　　　　　　　書記官   鄭淑臻
中　　　華　　　民　　　國　　九十三　　年　　 十二 　　月　　三十一　　日
